【裁判字號】    98,訴,319
【裁判日期】    980331
【裁判案由】    違反毒品危害防制條例
【裁判全文】
臺灣臺南地方法院刑事判決               98年度訴字第319號
公  訴  人  臺灣臺南地方法院檢察署檢察官
被      告  乙○○
上列被告因違反毒品危害防制條例案件，經檢察官提起公訴（98
年度毒偵字第256號），被告就被訴事實為有罪之陳述，經本院
裁定由受命法官獨任行簡式審判程序，本院判決如下：
    主  文
乙○○施用第一級毒品，累犯，處有期徒刑拾壹月。
    事  實
一、乙○○前於民國91年間，因施用毒品案件，經本院以91年度
    訴字第276號判處有期徒刑7月確定，嗣於92年11月7日執行
    完畢。
二、乙○○前於90年間，因施用毒品案件，經本院以90年度毒聲
    字第2407號裁定送勒戒處所觀察、勒戒後，認有繼續施用毒
    品傾向，另經本院以91年度毒聲字第463號裁定送戒治處所
    施以強制戒治，嗣於91年9月26日停止戒治並付保護管束，
    並於92年3月22日保護管束期滿未經撤銷視為執行完畢。
    又於96年12月11日下午2時10分許回溯24小時內之某時施用
    第一級毒品海洛因，經本院以97年度訴字第610號判處有期
    徒刑10月確定。其於上開受強制戒治執行完畢後5年內，仍
    因有施用毒品案件，經法院判處罪刑，即屬於「5年內再犯
    」，顯見其再犯率甚高，原實施觀察、勒戒，已無法收其實
    效。
三、乙○○仍不知悛悔，於上開有期徒刑及強制戒治執行完畢後
    5年內，基於施用第一級毒品海洛因之犯意，於97年7月16日
    上午11時許，在台南縣西港鄉西港大橋堤防道路旁，以將海
    洛因滲入香菸點火吸煙之方式施用第一級毒品海洛因一次。
    嗣於同日下午2時50分許，臺南縣警察局善化分局員警在台
    南市○○路○段「威妮斯汽車賓館」實施搜索時，員警因見
    乙○○在該賓館702室內行跡可疑，乃於同日下午5時15分許
    經乙○○同意後採其尿液送驗，檢驗結果呈現嗎啡陽性及可
    待因陽性反應而知悉上情。
四、案經臺南縣警察局善化分局報請臺灣臺南地方法院檢察署檢
    察官偵查起訴。
    理  由
壹、程序事項：
  一訊之被告乙○○對於起訴之犯罪事實均坦承不諱，並當庭表
    示認罪，而經本院裁定以簡式審判程序加以審理，則依據刑
    事訴訟法第273條之2、同法第159條第2項之規定，不適用傳
    聞法則有關限制證據能力之相關規定，合先敘明。
  二按觀察、勒戒或強制戒治執行完畢後，5年內再犯毒品危害
    防制條例第10條之罪者，檢察官應依法追訴，同條例第23
    條第2項定有明文。查被告先後於94年、95年間因違反毒品
    危害防制條例案件，分別經本院判處有期徒刑1年5月及10月
    確定，有臺灣高等法院被告前案紀錄表一份附卷可稽。再按
    ，被告於5年內曾經再犯，縱其三犯本案施用毒品之時間，
    在初犯受強制戒治執行完畢釋放5年以後，仍與「五年後再
    犯」之情形有別，且因已於「五年內再犯」，顯見其再犯率
    甚高，原實施觀察、勒戒或強制戒治，已無法收其實效，即
    應由檢察官逕行依法追訴（最高法院95年度台非字第104號
    判決參照）。是被告前受強制戒治執行完畢之日距為本件犯
    行時雖相隔5年以上，然揆諸前揭說明，被告於上開受強制
    戒治執行完畢後5年內，仍因有施用毒品案件，經法院判處
    罪刑，即屬於「5年內再犯」，顯見被告之再犯率甚高，原
    實施觀察、勒戒，已無法收其實效，而無5年戒斷期之存在
    ，本件施用毒品犯行自無再經觀察勒戒、強制戒治之必要，
    應由檢察官逕行起訴。是以，被告於強制戒治執行完畢後5
    年內再犯毒品危害防制條例之罪，即應依法追訴、審理。
貳、實體事項：
  一訊據被告就上開事實均坦承不諱，並有正修科技大學超微量
    研究中心於97年8月1日檢驗報告一紙在卷為憑。
  二次按服用海洛因後24小時內約有服用量之80排泄於尿液中，
    其於尿液中排出之最長時限，受施用劑量、施用方式、個人
    體質及其代謝情況等因素影響，因個案而異，一般可檢出之
    最長時限為海洛因服用後2至4天，業經行政院衛生署管制藥
    品管理局於91年9月23日以管檢字第109652號函述明此旨綦
    詳。查被告於上開時、地為警採集之尿液檢體，送驗結果呈
    嗎啡陽性及可待因陽性反應，此有正修科技大學超微量研究
    中心於97年8月1日檢驗報告一紙在卷可稽，核與被告自白相
    符，足認其自白出於真實，應可採為認定事實之基礎。
  三綜上所述，本案事證明確，被告之犯行應可認定，應依法論
    科。
參、論罪：
  一按海洛因依毒品危害防制條例第2條第2項第1款規定屬第一
    級毒品，核被告所為，係犯同條例第10條第1項之施用第一
    級毒品罪，其持有第一級毒品海洛因為施用第一級毒品海洛
    因之階段行為，不另論罪。
  二被告有如犯罪事實欄一所示之前科紀錄，此有臺灣高等法院
    被告前案紀錄表一份在卷可按，其於有期徒刑執行完畢後5
    年內，故意再犯本件有期徒刑以上之罪，為累犯，應依刑法
    第47條第1項累犯之規定，加重其刑。
  三爰審酌被告已有犯罪事實欄一、二所示之前科紀錄，顯現其
    素行不佳，其經過強制戒治後，仍不知戒除毒品惡習，抗拒
    毒品之意志力薄弱、施用毒品之時間及次數、殘害自己之身
    心健康之結果、極易因吸毒而誘致犯他罪，危害他人法益、
    社會秩序及犯後坦承本件犯行之態度，態度良好等一切情狀
    ，量處如主文所示之刑，以示懲儆。
據上論斷，應依刑事訴訟法第273條之1第1項、第299條第1項前
段，毒品危害防制條例第10條第1項，刑法第11條前段、第47條
第1項，判決如主文。
本案經檢察官甲○○到庭執行職務。
中    華    民    國    98    年    3     月    31    日
                  刑事第二庭    法  官  黃瑪玲
以上正本證明與原本無異。
如不服本判決，應於本判決送達後10日內，向本院提出上訴書狀
，並應敘述具體理由。如未敘述上訴理由者，應於上訴期間屆滿
後20日內向本院補提理由書狀（均須按他造當事人之人數附繕本
）「切勿逕送上級法院」。
                                書記官  黃玉秀
中    華    民    國    98    年    3     月    31    日
附錄法條
毒品危害防制條例第10條
施用第一級毒品者，處 6 月以上 5 年以下有期徒刑。
施用第二級毒品者，處 3 年以下有期徒刑。


司法院資訊處製作；財團法人民間司法改革基金會備份。
